臺灣士林地方法院民事簡易判決
                                   110年度湖簡字第201號
原      告  陳淑麗  

訴訟代理人  王雅雯律師
被      告  陳威鈥  
上列當事人間返還不當得利事件，經本院於民國110年10月15日
言詞辯論終結，判決如下：
    主      文
原告之訴駁回。
訴訟費用由原告負擔。
    事實及理由要領
一、本判決依民事訴訟法第434條第1項規定，合併記載事實及理
    由要領，其中原告之主張及被告之答辯，並依同條項規定，
    分別引用兩造各自提出之起訴狀、補充理由狀、答辯狀、陳
    報狀及本件民國110年3月25日、同年10月15日詞辯論筆錄。
二、本院之判斷
  ㈠按，當事人主張有利於己之事實者，就其事實有舉證之責任
　  。民事訴訟法第277條前段定有明文。又民事訴訟如係由原 
　  告主張權利者，應先由原告負舉證之責，若原告先不能舉
　  證，以證實自己主張之事實為真實，則被告就其抗辯事實即
　  令不能舉證，或其所舉證據尚有疵累，亦應駁回原告之請求
　  （最高法院104年度台上字第41號判決意旨參照）。次按，
　  無法律上之原因而受利益，致他人受損害者，應返還其利益
　  ，民法第179條第1項定有明文。主張不當得利請求權存在之
　  當事人，對於不當得利請求權之成立，即應負舉證責任。
  ㈡本件原告主張其為坐落臺北市○○區○○段○○段000地號 
　  土地（下稱系爭土地）之共有人（民國103年3月5日取得權
　  利範圍672/30240，105年8月11日變更登記為322/30240）之
　  事實，有其土地登記謄本可參，堪信屬實。
　㈢原告另主張系爭土地長年以來作為停車場使用，被告每月收
　  取停車費或租金等使用收益，未徵得其他共有人全體同意，
　  爰依不當得利規定，請求被告給付自103年11月28日起相當
　  於租金之不當得利新臺幣（下同）128,762元暨自訴訟繕本
　  送達翌日起算法定遲延利息。原告就其主張雖提出數張停放
　  車輛之照片及103年11月28日被告與訴外人謝育男等4人簽署
　  之協議書（下稱系爭協議書）影本為憑。然被告否認該等照
　  片為系爭土地之照片，並抗辯系爭土地共有人眾多，而系爭
　  協議書係伊與訴外人陳家兄弟及姊夫謝育男就共有之同地段
　  574、575、577、582、583等多筆土地之協議，系爭土地為
　  山坡地，其上有建物，能停車範圍少之又少，須鑑界等語。
　  經查：
　⒈系爭土地東側邊界鄰接長條線型同小段576地號土地，即為 
　  同小段574、575、582地號土地，同小段583地號土地則與57
　  5地號土地相臨，此有被告提出94年3月23日之鑑定圖影本可
　  參，查詢臺北市政府地政局設置之地圖資訊亦得明瞭；而由
    上述地政資訊亦可知上述574、575、582、583等各筆土地，
    面積分別為7,088平方公尺、2,300平方公尺、232平方公尺
　　、2,160平方公尺，另同小段576地號土地則為926平方公尺
　　。由原告提出之照片，無從憑認該等車輛停放位置是否坐落
    系爭土地？而系爭協議書影本亦未記載任何土地地號或可得
    特定之停車位置或數量之資訊，亦難以認定被告就系爭土地
    是否確有管理及使用收益？以及使用收益之情形。
　⒉原告雖提出本院110年度湖簡字第147號訴外人陳資仁與被告
　  間不當得利等事件之言詞辯論筆錄影本，主張被告自承出租
　  停車之土地包含系爭土地等語。然而，姑不論該事件被告基
　  於防禦答辯所為陳述是否確與事實相符，被告於該案陳述之
　  土地亦非僅限於系爭土地，另有同地段575地號土地，系爭
　  土地部分是否確有設置車位及數量等情，同難認定。況該事
　  件，訴外人陳資仁係本於系爭協議書而為請求，與本件原告
　  並非系爭協議書當事人，且僅為系爭土地共有人之情形有別
　  。
  ⒊再者，各筆土地相鄰界線所在？土地上地上物、工作物、排
　  他性使用範圍之位置（坐落地號）、面積等事實，均須地政
　  機關專責人員予以勘測，始得確認，無從以土地共有人主觀
　  之認知或推斷而得替代。原告既未能提出曾經地政機關勘測
　  明確、得以確認系爭土地上被告設置管理、使用收益之車位
　  情形，本於前述舉證責任分配之規定及說明，即無從憑認其
　  主張是否真正及請求是否有據，自應駁回其請求。
三、從而，原告依不當得利之法律關係，請求被告給付128,762
    元及自起訴狀繕本送達翌日起算法定遲延利息，為無理由，
    應予駁回。
四、兩造其餘攻擊防禦方法及所提證據，經審酌後認與本判決結
    果不生影響，爰不再逐一論述，併此敘明。
中　　華　　民　　國　　110 　年　　11　　月　　5 　　日
                  內湖簡易庭法  官  施月燿
以上為正本係照原本作成。
如不服本判決，應於送達後20日內，向本院提出上訴狀並表明上
訴理由，如於本判決宣示後送達前提起上訴者，應於判決送達後
20日內補提上訴理由書（須依對造人數附繕本）。
中　　華　　民　　國　　110 　年　　11　　月　　5 　　日
                            書記官  朱鈴玉